【裁判字號】    90,易,65
【裁判日期】    900321
【裁判案由】    台灣地區與大陸地區人民關係條例
【裁判全文】
臺灣臺北地方法院刑事判決                              九十年度易字第六五號
    公  訴  人  臺灣臺北地方法院檢察署檢察官
    被      告  甲○○
右列被告因違反台灣地區與大陸地區人民關係條例案件，經檢察官提起公訴（八十九
年度偵字第二二五九五號），本院判決如左：
    主      文
甲○○違反不得留用大陸地區人民在台灣地區從事未經許可之工作之規定，處罰金新
台幣壹萬元，如易服勞役，以新台幣玖佰元即銀元參佰元折算壹日。
    事      實
一、甲○○於台北市○○街四巷巷口經營麵攤為業，明知乙○○是大陸地區人民，未
    經向主管機關申請核准，不得非法留用從事未經許可之工作，竟擅自於民國八十
    九年十一月間，未經依法申請許可，留用乙○○在上址其所經營之麵攤幫忙端麵
    切菜，擦拭桌面，迨同年月十三日十三時二十分許，為警當場查獲。
二、案經由台北縣警察局中和分局移送臺灣臺北地方法院檢察署檢察官偵查起訴。
    理      由
一、訊據被告甲○○矢口否認右揭犯行，辯稱：乙○○是伊麵攤客人，她習慣切自己
    要吃的菜，未留用乙○○切菜端麵云云；惟查，證人即查獲之警員丙○○到庭證
    稱：當時乙○○有切菜送給客人吃，不是乙○○自己要吃，（乙○○）也有幫忙
    擦桌子與下麵等語；參以證人乙○○於警訊時亦供承有順便幫忙老闆娘切小菜予
    客人之行為等語；被告所為已構成留用大陸地區人民從事未經許可之工作甚明，
    所辯係卸責之詞，不足採信，被告犯行堪以認定，應予依法論科。
二、核被告所為，係違反台灣地區與大陸地區人民關係條例第十五條第四款之規定，
    應依同條例第八十三條第一項規定論處。爰審酌被告之品行、犯罪之動機、目的
    、手段、所生危害輕微及被告犯罪後之態度等一切情狀，量處如主文所示之刑，
    並諭知易服勞役之折算標準。
據上論斷，應依刑事訴訟法第二百九十九條第一項前段，台灣地區與大陸地區人民關
係條例第十五條第四款、第八十三條第一項，刑法第十一條前段、第四十二條第二項
，罰金罰鍰提高標準條例第二條，現行法規所定貨幣單位折算新台幣條例第二條，判
決如主文。
本案經檢察官柯宜汾到庭執行職務。
中      華      民      國      九十      年      三    月    二十一    日
                                      臺灣臺北地方法院刑事第三庭
                                          法  官  吳  淑  惠
右正本證明與原本無異。
如不服本判決，應於判決送達後十日內向本院提出上訴狀 (應附繕本) ，上訴於臺灣
高等法院。
          書記官  林  淑  卿
中      華      民      國      九十      年      三    月    二十一    日
附錄本案論罪科刑法條全文：
臺灣地區與大陸地區人民關係條例第十五條第四款
  左列行為不得為之：
  一、使大陸地區人民非法進入臺灣地區。
  二、招攬臺灣地區人民未經許可使之進入大陸地區。
  三、使大陸地區人民從事未經許可或與許可目的不符之活動。
  四、僱用大陸地區人民從事未經許可或與許可範圍不符之工作。
  五、居間介紹他人為前款之行為。
  第八十三條第一項
違反第十五條第四款或第五款規定者，處二年以下有期徒刑、拘役或科或併科新台幣
三十萬元以下罰金。
意圖營利而違反第十五條第五款規定者，處三年以下有期徒刑、拘役或科或併科新台
幣六十萬元以下罰金。
法人之代表人、法人或自然人之代理人、受僱人或其他從業人員，因執行業務犯前二
項之罪者，除處罰行為人外，對該法人或自然人並科以前三項所定之罰金。但法人之
代表人或自然人對於違反之發生，已盡力為防止行為者，不在此限。


司法院資訊處製作；財團法人民間司法改革基金會備份。
